---
title: "HW 12-5"
author: "lhchien"
date: "2023-12-26"
output: html_document
---

載入*pima*
```{r}
library(faraway)
data(pima)
```
#### (a)

```{r}
summary(pima)

```

glucose, diastolic, triceps, insulin, bmi 等變數等於 0 不合理, 將這些變數為 0 的資料設為 missing

```{r}
pima$diastolic[pima$diastolic==0] <- NA
pima$glucose[pima$glucose==0] <- NA
pima$triceps[pima$triceps==0] <- NA
pima$insulin[pima$insulin==0] <- NA
pima$bmi[pima$bmi==0] <- NA
```


#### (b)

```{r}
r<-glm(test~.,family="binomial",data=pima)
summary(r)
```

此模型的 deviance 為 344.02 (383 degrees of freedom)

Goodness of fit test: $H_0$: 所有變數係數=0 vs $H_1$: 至少有一個變數係數不等於 0

$$T = \text{null deviance} - \text{deviance} = 498.10 - 344.02 \sim \chi^2_{df=391-383}$$

```{r}
T<-r$null.deviance-r$deviance #test statistics
T.df<-r$df.null-r$df.residual
1-pchisq(T,T.df) # p-value
```

The p-value$\approx$ 0, reject $H_0$. This model fits the data.

#### (c)

```{r}
summary(pima$bmi)
r$coefficient[7]
```


Woman A: bmi = 1st quantile $\approx$ 27.5 

Woman B: bmi = 3rd quantile $\approx$ 36.6 

The coefficient of bmi $\approx$ 0.07

$$  \log \frac{p_B}{1-p_B} - \log \frac{p_A}{1-p_A} = (36.6-27.5) \times \hat{\beta} =9.1\cdot \hat{\beta} \approx 0.642$$
$$ \frac{\frac{p_B}{1-p_B}}{\frac{p_A}{1-p_A}} \approx e^{0.642} \approx 1.9 $$

$$  se(9.1\hat{\beta}) =9.1\cdot se(\hat{\beta}) $$

The 95% CI for $9.1 \cdot \hat{\beta}$ would be


```{r}
se.beta<-sqrt(summary(r)$cov.unscaled[7,7])
ci.diff<-9.1*r$coefficient[7]+c(-1,1)*qnorm(0.975)*9.1*se.beta
round(ci.diff, digits=3)
round(exp(ci.diff),digits=3)

```


假設其他變數值固定的情況下，bmi 從 1st quantile (27.5) 增加到 3rd quantile (36.6), 則 the log odds of testing positive for diabetes 將增加 0.642, 95% 信賴區間為 (0.154,1.130)

或可解釋為: 假設其他變數值固定的情況下，bmi 從 1st quantile (27.5) 增加到 3rd quantile (36.6), 則 the odds of testing positive for diabetes 將為原來的 1.9 倍, 95% 信賴區間為 (1.167, 3.094)。

#### (d)

diastolic 係數的估計值為 -0.00142, 因此根據模型估計結果，test positive 的人會有較低的 diastolic。

```{r}
mean(pima$diastolic[pima$test==1],na.rm=TRUE)
mean(pima$diastolic[pima$test==0],na.rm=TRUE)
```

由敘述統計可知，test positive 的人，diastolic 平均值為 75.32，高於 test negative 的人 (70.88)

在模型中diastolic 係數為負 (-0.00142)，代表 diastolic 增加會降低 test positive 的機率。這個估計值的結果看似和資料的敘述統計結果相矛盾，但此估計值的 p-value 為 0.9，不顯著，代表沒有足夠的證據顯示 diastolic 會影響到 test positive 的機率，因此模型估計結果與敘述統計結果並不矛盾。

#### (e)

```{r}
x.new<-c( 1, 99, 64, 22, 76, 27, 0.25, 25)
data.new<-data.frame(t(x.new))
colnames(data.new)<-colnames(pima)[1:8]
xb.p<-predict(r,data.new,se.fit =T)
ilogit(xb.p$fit)
round(ilogit(xb.p$fit+c(-1,1)*qnorm(0.975)*xb.p$se.fit),digits=3)

```

test positive 的機率預測值為 0.046，其 95% CI 為 (0.025,0.082)

#### (f)

在執行 *step()* 之前，先刪除變數有 missing 的樣本。

```{r}
pima.rm.na<-pima[rowSums(is.na(pima))==0,]
dim(pima.rm.na)
```

資料完整的樣本數為 392。

```{r}
r.rm.na<-glm(test~.,family="binomial",data=pima.rm.na)
r.rm.na.f<-step(r.rm.na)
summary(r.rm.na.f)
```

backward variable selection 依序刪除 diastolic, insulin, triceps 等三個變數，最後得到的模型為

$$ \log \frac{\hat{p}_i}{1-\hat{p}_i} = -9.992 + 0.084\cdot (pregnamt) +0.036 \cdot (glucose) +0.078 \cdot (bmi) +1.151 \cdot (diabetes) + 0.034 \cdot (age) $$

#### (g)

```{r}
test.obs<-pima.rm.na$test
test.pred<- ifelse(r.rm.na.f$fitted.values>=0.5,1,0)
table(test.pred,test.obs)

(sens<-75/130)
(spes<-232/262)
```

在 test positive的機率值 p 的 cutoff 為 0.5 的情況下，sensitivity = 0.577, specificity = 0.885。

#### (h)

```{r}
library(pROC)
r.roc<-roc(test.obs,r.rm.na.f$fitted.values)
r.roc$auc
```

Area under the ROC curve 為 0.8631 

ROC curve 的圖形為:

```{r}
plot(r.roc)


```

